# 请问陈版主：处置固定资产缴纳附加税会计处理

提问人：chuangz11 时间：2016-05-06 17:36:57
请问陈版主：固定资产清理过成本中发生的有关费用以及应支付的相关税费，借记“固定资产清理”科目，贷记“银行存款”、“应交税费”等科目。故发生相关增值税及其附加税是不是应该通过“固定资产清理”科目核算，附加税不应该通过“营业税金及附加”科目核算？
如果本期处置取得的收入是 100 万，确认销项税额为 100 0.17=17 万，那应相应的附加税是否可以直接按照 17 12%（城建税7%，教育费及地方教育费5%），但是这样就没有考虑进项税？

回答人：chenyiwei
可以这样处理。进项税的抵扣导致的现金流量减少与销项税导致的现金流出没有对应关系，甚至很可能不是发生在同一个期间，因此不用考虑。

提问人：chuangz11 时间：2016-05-06 20:36:14
请问陈版主，可否这样考虑，假设处置固定资产当期的进项税额是 20 万元，处置固定资产的销项税额为 17 万元，销售库存商品的销项税额为 10 万元，我可以假设进项税额 20 万中其中有 17 万与置固定资产的销项税额为 17 万元相减，所以固定资产处置不用缴纳增值税，本期缴纳的增值税10-3=7万是销售产品应缴纳的，这样本期发生的附加税都通过营业税金及附加科目核算，不知是否可行？

回答人：chenyiwei
不建议这样理解。还是首先根据直接对应关系确定与固定资产处置相关的销项税额，将其作为处置固定资产损益和净现金流的调整项目。